臺灣桃園地方法院小額民事判決　　110年度桃保險小字第378號
　
原　　　告　兆豐產物保險股份有限公司

法定代理人　梁正德
訴訟代理人　黃正中
被　　　告　廖益偉

　
上列當事人間請求損害賠償事件，本院於民國110 年10月21日言
詞辯論終結，判決如下：
    主    文
被告應給付原告新臺幣參萬貳仟捌佰壹拾元，及自民國一百一十
年五月十三日起至清償日止，按週年利率百分之五計算之利息。
訴訟費用新臺幣壹仟元由被告負擔。
本判決得假執行。
    理由要領
一、被告於民國109 年11月16日17時24分許，駕駛車號BFB-1992
    號自用小貨車，行經國道二號公路西向13.2公里外側車道時
    ，因駕車不慎而撞擊前方由車號5200-QM 號自用小客車（下
    稱B 車），致B 車再撞擊前方由原告承保車體損失險、訴外
    人劉晉瑄駕駛其所有之車牌號碼000-0000號自用小客車（下
    稱系爭車輛），致系爭車輛受損等情，業據其提出系爭車輛
    行車執照、車損照片、桃園市政府警察局道路交通事故當事
    人登記聯單等為證，並據本院依職權向內政部警政署國道公
    路警察局第六公路警察大隊調閱本件道路交通事故現場圖、
    調查報告表㈠㈡、談話紀錄表及現場照片等資料，經核與原
    告所述相符，且為被告所不爭執，堪信為真實，被告自應就
    此負過失侵權行為之損害賠償責任。
二、至被告雖辯稱：損害沒那麼大，原告請求金額過高云云。惟
    依原告提出之國都汽車股份有限公司出具之估價單觀之（見
    本院卷第14至15頁反面），其維修內容亦皆與本件事故現場
    之系爭車輛受損部位照片相符（見本院卷第45、46頁），應
    已足認定此部分維修費用之支出，確係系爭車輛因本件事故
    所受侵害而生，且金額亦未有明顯過高之情形，故被告所辯
    ，自非可取。
三、按物被毀損時，被害人除得依民法第196 條請求賠償外，並
    不排除民法第213 條至第215 條之適用。依民法第196 條請
    求賠償物被毀損所減少之價額，得以修復費用為估定之標準
    ，但以必要者為限（例如：修理材料以新品換舊品，應予折
    舊）。查系爭車輛修復費用為新臺幣（下同）52,349元（工
    資30,639元、零件21,710元），有國都汽車股份有限公司出
    具之估價單與統一發票在卷可稽（見本院卷第13頁反面，第
    14至15頁反面）。而依行政院財政部發布之「固定資產耐用
    年數表」規定，汽車如非屬運輸業用客車、貨車，其耐用年
    數為5 年，並依同部訂定之「固定資產折舊率表」規定，耐
    用年數5 年依定率遞減法之折舊率為千分之369 ，其最後1
    年之折舊額，加歷年折舊累計額，其總和不得超過該資產成
    本原額10分之9 。查系爭車輛係於103 年10月出廠，有系爭
    車輛行車執照影本在卷為憑（見本院卷第5 頁），至本件事
    故發生之109 年3 月14日，系爭車輛之實際使用年數已逾5
    年，故原告就零件部分得請求之金額應以2,171 元為限21,7
    10×1/10＝2,171 ），加計工資30,639元，共計32,810元，
    即為原告得請求之修復費用。
四、綜上所述，原告依侵權行為及保險代位法律關係，請求被告
    給付32,810元，及自起訴狀繕本送達（見本院卷第53頁）之
    翌日即110 年5 月13日起至清償日止，按週年利率5 ％計算
    之利息，為有理由，應予准許。
五、本件係依民事訴訟法第436 條之8 第1 項適用小額訴訟程序
    所為之判決，依同法第436 條之20之規定，法院為被告敗訴
    之判決時，應依職權宣告假執行。
六、本件事證已臻明確，兩造其餘主張、陳述及所提之證據，經
    審酌均與判決結果不生影響，爰不一一論列，附此敘明。
七、訴訟費用負擔之依據：民事訴訟法第78條。並依同法第436
    條之19第1 項規定，確定訴訟費用額為原告繳納之第一審裁
    判費1,000 元由被告負擔。
　
中    華    民    國   110    年    11    月    4     日
                  桃園簡易庭  法  官  汪智陽
以上正本係照原本作成。
如不服本判決，應於送達後20日內，向本院提出上訴狀並表明上
訴理由，如於本判決宣示後送達前提起上訴者，應於判決送達後
20日內補提上訴理由書（須附繕本）。
如委任律師提起上訴者，應一併繳納上訴審裁判費。
中    華    民    國   110    年    11    月    4     日
                              書記官  陳家蓁
附錄：
一、民事訴訟法第436條之24第2項：
    對於小額程序之第一審裁判上訴或抗告，非以其違背法令為
    理由，不得為之。
二、民事訴訟法第436條之25：
    上訴狀內應記載上訴理由，表明下列各款事項：
    ㈠原判決所違背之法令及其具體內容。
    ㈡依訴訟資料可認為原判決有違背法令之具體事實。
三、民事訴訟法第471條第1項：（依同法第436條之32第2項規定
    於小額事件之上訴程序準用之）
    上訴狀內未表明上訴理由者，上訴人應於提起上訴後20日內
    ，提出理由書於原第二審法院；未提出者，毌庸命其補正，
    由原第二審法院以裁定駁回之。